

PROFIL

Actuellement étudiante en Bachelor 2 Informatique à Lille Ynov Campus, je souhaite acquérir une expérience professionnelle au travers d'une alternance, pour la rentrée Septembre 2024. Mon objectif à long terme est de me spécialiser dans le développement web et je suis enthousiaste à l'idée de contribuer et d'apprendre au sein de votre équipe dynamique. Cette expérience me permettra d'approfondir mes compétences et mettre en pratique mes connaissances dans un contexte professionnel. Je suis disponible selon un rythme de 2 semaines en entreprise et 1 semaine en formation.

PROJETS RÉALISÉS

Découvrez mes projets sur mon portfolio via: https://mnoella.github.io/Portfolio/

LANGUES

Français

Langue maternelle

Anglais

Opérationnel

Espagnol

Intermédiaire

SOFT SKILLS

- Autonomie
- Adaptabilité
- Rigueur
- Travail d'équipe
- Curiosité intellectuelle

CENTRES D'INTÉRÊT

- Passion pour le volleyball
- Passion pour la musique
- Voyages (voyage linguistique à Londres)

Noëlla MAILHOL

ETUDIANTE EN INFORMATIQUE EN RECHERCHE D'ALTERNANCE EN DÉVELOPPEMENT WEB (FRONTEND ET/OU BACKEND)

- 07 81 17 54 51
- mailholnoella@gmail.com
- 59650 Villeneuve d'Ascq
- Française
- www.linkedin.com/in/noella-mailhol
- Disponible dès septembre 2024

PARCOURS PROFESSIONNEL

12/2022 - 11/2023

Equipière polyvalente

McDonalds | Lomme, France

06/2022 - 07/2022

Vendeuse polyvalente

Primark Euralille | Lille, France

01/2016 - 12/2018

Employé de restaurant

A domicile | Manakara, Madagascar

FORMATIONS

En cours

Lille Ynov Campus | Lille Bachelor 2: Informatique

2021 - 2023

Université de Lille 1 | Lille

Licence 1, Licence 2: Informatique

2018 - 2019

Lycée Français de Tananarive | Antananarivo, MADAGASCAR Baccalauréat Scientifique

HARD SKILLS

Javascript React Opérationel Intermédiaire CSS **HTML** Avancé Avancé **PYTHON** SQL Opérationel Opérationel PHP C# Opérationel Opérationel **JAVA** Opérationel

Notions